【裁判字號】    99,訴,748
【裁判日期】    990730
【裁判案由】    違反毒品危害防制條例
【裁判全文】
臺灣彰化地方法院刑事判決               99年度訴字第748號
公  訴  人  臺灣彰化地方法院檢察署檢察官
被      告  甲○○
上列被告因違反毒品危害防制條例，經檢察官提起公訴（99年度
毒偵字第871 號），本院合議庭裁定由受命法官獨任進行簡式審
判程序，茲判決如下：
    主  文
甲○○施用第二級毒品，累犯，處有期徒刑伍月；又施用第一級
毒品，累犯，處有期徒刑玖月，扣案殘留有第一級毒品海洛因之
香菸壹支，沒收銷燬之。應執行有期徒刑壹年，扣案殘留有第一
級毒品海洛因之香菸壹支，沒收銷燬之。
    事  實
一、甲○○前於民國82年間，因違反肅清煙毒條例案件，經臺灣
    板橋地方法院以84年度訴緝字第159 號判決判處有期徒刑3
    年確定（下稱第1 罪）；又因違反麻醉藥品管理條例案件，
    經臺灣南投地方法院以84年度訴緝第6 號判決判處有期徒刑
    7 月（下稱甲罪）、3 年（下稱乙罪），應執行有期徒刑3
    年6 月確定；又因違反肅清煙毒條例等案件，經臺灣南投地
    方法院以84年度訴字第693 號判決判處有期徒刑7 月（下稱
    丙罪）、7 月（下稱丁罪）、3 年6 月（下稱戊罪），丙、
    丁2 罪乃告確定，另戊罪部分經上訴至臺灣高等法院臺中分
    院以85年度上訴字第2341號判決判處有期徒刑3 年7 月確定
    ，嗣與丙丁罪定應執行刑為有期徒刑4 年7 月確定；又因違
    反肅清煙毒條例等案件，經臺灣桃園地方法院以86年度訴第
    1105號判決判處有期徒刑6 月（下稱己罪）、3 年2 月（下
    稱庚罪），應執行有期徒刑3 年5 月確定；又因違反麻醉藥
    品管理條例等案件，經臺灣桃園地方法院以86年度易第5194
    號判決判處有期徒刑7 月（下稱辛罪）、5 月（下稱壬罪）
    ，應執行有期徒刑10月確定。上開各該罪經入監執行後，於
    95年3 月7 日縮短刑期假釋交付保護管束而出監，嗣復經臺
    灣桃園地方法院以97年度聲減字第736 號裁定減刑後定應執
    行刑，其中第1 罪與甲、乙罪減刑後定應執行刑為有期徒刑
    2 年11月；其中丙、丁、戊罪減刑後定應執行刑為有期徒刑
    2 年2 月；其中己、庚、辛、壬罪減刑後定應執行刑為有期
    徒刑2 年，後因前開已執行之刑已逾上述減刑後之加總刑度
    ，而於96年7 月16日（即中華民國九十六年罪犯減刑條例施
    行日）視為執行完畢。甲○○又於97年間，因施用毒品案件
    ，經本院裁定應送觀察勒戒處所施以觀察、勒戒後，經評定
    認有繼續施用毒品傾向，復經本院裁定令入戒治處所施以強
    制戒治，於98年4 月9 日強制戒治執行完畢釋放，並經臺灣
    彰化地方法院檢察署檢察官於98年5 月6 日以98年度戒毒偵
    字第135 、136 號為不起訴處分確定。詎其仍不知悔改，復
    基於施用第二級毒品甲基安非他命之犯意，於99年5 月3日
    下午4 時許，在其停放於彰化縣員林鎮員林公園旁之車牌號
    碼不詳之車內，以將甲基安非他命置於玻璃球內燒烤吸食煙
    霧之方式，施用第二級毒品甲基安非他命1 次。又另行起意
    基於施用第一級毒品海洛因之犯意，於上開施用甲基安非他
    命之後約半小時之同日約下午4 、5 時許，在同上地點，以
    將第一級毒品海洛因置入香煙內燒烤吸食煙霧之方式，施用
    第一級毒品海洛因1 次。嗣經警檢具相當事證，向本院聲請
    搜索票後於99年5 月4 日下午5 時許，至甲○○友人黃銀龍
    位於彰化縣員林鎮○○里○○路○ 段148 號住處執行搜索，
    當場在當時在場之甲○○之手提袋之香菸盒內，查扣得甲○
    ○所有，供其上開施用海洛因所用其上殘留有第一級毒品海
    洛因之香菸1 支，並於同日下午6 時35分許，對其採集尿液
    ，送驗結果呈嗎啡、可待因，及安非他命、甲基安非他命陽
    性反應，而查悉上情。
二、案經彰化縣警察局員林分局報請臺灣彰化地方法院檢察署檢
    察官偵查起訴。
    理  由
一、按除被告所犯為死刑、無期徒刑、最輕本刑為3 年以上有期
    徒刑之罪或高等法院管轄第1 審案件者外，於刑事訴訟法第
    273 條第1 項程序進行中，被告先就被訴事實為有罪之陳述
    時，審判長得告知被告簡式審判程序之旨，並聽取當事人、
    代理人、辯護人及輔佐人之意見後，裁定進行簡式審判程序
    ；除簡式審判程序、簡易程序案件及第376 條第1 款、第2
    款所列之罪之案件外，第一審應行合議審判，刑事訴訟法第
    273 條之1 第1 項、第284 條之1 分別定有明文。本案被告
    甲○○所犯係死刑、無期徒刑、最輕本刑為3 年以上有期徒
    刑以外之罪，並於本院行準備程序時就被訴事實為有罪之陳
    述，經受命法官告知簡式審判程序之旨，並聽取其與公訴人
    之意見後，本院認無不得或不宜改依簡式審判程序進行之處
    ，爰依上揭規定，裁定本案由受命法官獨任進行簡式審判程
    序，合先敘明。
二、上揭犯罪事實，業據被告甲○○於本院準備程序及審理時均
    坦認不諱，又經警於查獲被告後之99年5 月4 日下午6 時35
    分許，對被告採集尿液送驗，檢驗結果亦確呈可待因、嗎啡
    及安非他命、甲基安非他命陽性反應，有詮昕科技股份有限
    公司99年5 月21日報告編號00000000號濫用藥物尿液檢驗報
    告、彰化縣警察局員林分局委託檢驗尿液代號與真實姓名對
    照認證單各1 份、查獲及扣案物之現場照片6 張【見毒偵第
    27、43、34頁、第36至37頁】附卷可稽，並有被告所有，供
    其上開施用海洛因所用之其上殘留有第一級毒品海洛因之香
    菸1 支扣案可資佐證，足見被告自白分別於上開時、地，施
    用第一級毒品海洛因及第二級毒品甲基安非他命各1 次之事
    實，應與事實相符，堪可認定。起訴書雖記載被告係於99年
    5 月4 日下午6 時35分許為警採其尿液回溯96小時內某時許
    ，在不詳處所，以不詳方式，施用第二級毒品甲基安非他命
    1次，然業經蒞庭檢察官當庭更正如事實欄一、所述內容。
三、次查，被告曾於97年間，因施用毒品案件，經本院裁定應送
    觀察勒戒處所施以觀察、勒戒後，經評定認有繼續施用毒品
    傾向，復經本院裁定令入戒治處所施以強制戒治，於98年4
    月9 日強制戒治執行完畢釋放，並經臺灣彰化地方法院檢察
    署檢察官於98年5 月6 日以98年度戒毒偵字第135 、136 號
    為不起訴處分確定之事實，有臺灣高等法院被告前案紀錄表
    1 份附卷可參。則被告前既曾因施用毒品案件，經觀察、勒
    戒及強制戒治執行完畢5 年內，復犯本案施用第一級毒品海
    洛因、第二級毒品甲基安非他命，自應依法論科。本案事證
    明確，被告於事實欄二、所述時間、地點，分別施用第一級
    毒品海洛因、第二級毒品甲基安非他命各1 次之犯行，均堪
    認定。
四、按海洛因、甲基安非他命各係毒品危害防制條例第2 條第2
    項第1 款、第2 款所明定之第一、二級毒品。核被告所為，
    係犯同條例第10條第1 項之施用第一級毒品罪、同條例第2
    項之施用第二級毒品罪。被告持有第一、二級毒品進而施用
    ，其持有之低度行為為施用之高度行為所吸收，均不另論持
    有第一級、第二級毒品之罪。又被告所犯上開1 次施用第一
    級毒品罪及1 次施用第二級毒品罪，犯意各別，行為互殊，
    應予分論併罰。又被告前於82年間，因違反肅清煙毒條例案
    件，經臺灣板橋地方法院以84年度訴緝字第159 號判決判處
    有期徒刑3 年確定（第1 罪）；又因違反麻醉藥品管理條例
    案件，經臺灣南投地方法院以84年度訴緝第6 號判決判處有
    期徒刑7 月（甲罪）、3 年（乙罪），應執行有期徒刑3 年
    6 月確定；又因違反肅清煙毒條例等案件，經臺灣南投地方
    法院以84年度訴字第693 號判決判處有期徒刑7 月（丙罪）
    、7 月（丁罪）、3 年6 月（戊罪），丙、丁2 罪乃告確定
    ，另戊罪部分經上訴至臺灣高等法院臺中分院以85年度上訴
    字第2341號判決判處有期徒刑3 年7 月確定，嗣與丙丁罪定
    應執行刑為有期徒刑4 年7 月確定；又因違反肅清煙毒條例
    等案件，經臺灣桃園地方法院以86年度訴第1105號判決判處
    有期徒刑6 月（己罪）、3 年2 月（庚罪），應執行有期徒
    刑3 年5 月確定；又因違反麻醉藥品管理條例等案件，經臺
    灣桃園地方法院以86年度易第5194號判決判處有期徒刑7 月
    （辛罪）、5 月（壬罪），應執行有期徒刑10月確定。上開
    各該罪經入監執行後，於95年3 月7 日縮短刑期假釋交付保
    護管束而出監，嗣復經臺灣桃園地方法院以97年度聲減字第
    736 號裁定減刑後定應執行刑，其中第1 罪與甲、乙罪減刑
    後定應執行刑為有期徒刑2 年11月；其中丙、丁、戊罪減刑
    後定應執行刑為有期徒刑2 年2 月；其中己、庚、辛、壬罪
    減刑後定應執行刑為有期徒刑2 年，後因前開已執行之刑已
    逾上述減刑後之加總刑度，而於96年7 月16日（即中華民國
    九十六年罪犯減刑條例施行日）視為執行完畢等情，此有臺
    灣高等法院被告前案紀錄表1 份存卷可考，其於5 年內故意
    再犯本案有期徒刑以上之2 罪，均應依刑法第47條第1 項之
    規定，論以累犯，各加重其刑。爰審酌被告因施用毒品案件
    ，經觀察、勒戒及強制戒治執行完畢釋放後，未能徹底戒絕
    毒品，復犯本案施用第一級、第二級毒品2 罪，難認有戒毒
    悔改之意，惟念其施用毒品乃自戕一己之身體健康，尚未對
    他人造成危害，及其犯罪動機、方法、手段、所生危害，暨
    犯後坦承犯行，到庭態度尚稱良好等一切情狀，爰分別量處
    如主文所示之刑，並定其應執行之刑（蒞庭檢察官雖對被告
    具體求處應執行有期徒刑2 年，惟本院綜合上揭各情，認對
    被告處以如主文所示之刑，已足收懲儆之效，併此敘明）。
    。至扣案香菸1 支，為被告所有，供其上開施用海洛因所用
    ，其上殘留有第一級毒品海洛因乙情，此經被告於本院審理
    時供述明確，且經本院當庭勘驗其上確有白色粉末殘留明確
    ，佐以被告確有施用海洛因之犯行，應認被告所稱扣案香菸
    上殘留有海洛因等語，堪可憑採，又因該香菸與其上殘留之
    第一級毒品海洛因物理上已無法完全析離，自應視同第一級
    毒品海洛因，是應依毒品危害防制條例第18條第1 項前段，
    宣告沒收銷燬之。
據上論斷，應依刑事訴訟法第273條之1第1項、第299條第1項前
段，毒品危害防制條例第10條第1 項、第2 項，第18條第1 項前
段，刑法第11條前段、第47條第1 項、第51條第5 款，判決如主
文。
本案經檢察官陳建佑到庭執行職務。
中    華    民    國    99    年    7    月    30    日
                  刑事第二庭  法  官  吳芙如
以上正本證明與原本無異。
如不服本判決應於收受判決後10日內向本院提出上訴書狀，並
應敘述具體理由。其未敘述上訴理由者，應於上訴期間屆滿後
20日內向本院補提理由書(均須按他造當事人之人數附繕本)
「切勿逕送上級法院」。
中    華    民    國    99    年    7     月    30    日
                              書記官  林明俊
毒品危害防制條例第10條
施用第一級毒品者，處 6 月以上 5 年以下有期徒刑。
施用第二級毒品者，處 3 年以下有期徒刑。

司法院資訊處製作；財團法人民間司法改革基金會備份。
